臺灣彰化地方法院刑事判決　　　　　　　　　　　　　九十三年度易字第七六二號
　　公　訴　人　臺灣彰化地方法院檢察署檢察官
　　被　　　告　戊○○
右列被告因竊盜案件，經檢察官提起公訴（九十三年度偵字第五二一０號），及移
併辦（九十三年度偵字第六一九０號），暨本院依職權調卷併案審理（臺灣彰化地方
法院檢察署九十三年度偵字第六八五九、六六０四號），於本院準備程序中，被告就
被訴事實為有罪之陳述，經本院裁定改依簡式審判程序審理，判決如左：
    主  文
戊○○連續於夜間侵入住宅竊盜，處有期徒刑壹年貳月。
    事  實
一、戊○○前於民國九十年三月二十八日，因公共危險案件，經本院以八十九年度訴
    字第一二四九號判處有期徒刑三年十月確定，入監服刑後，於九十三年一月十二
    日獲假釋出獄，假釋期間並付保護管束（保護管束期間至同年九月四日止），詎
    其於保護管束期間，竟基於意圖為自己不法所有之概括犯意，連續為下列竊盜犯
    行：
（一）九十三年五、六月間某日夜晚，戊○○見位於彰化縣花壇鄉○○村○○街一八
      三巷六十六號己○○住處大門未上鎖且無人之際，趁機侵入並徒手竊取己○○
      父親楊松所有置放於客廳茶几上之現金新台幣（下同）五千元得逞。
（二）同年五、六月間某日，戊○○前往位於彰化縣花壇鄉○○村○○街一二五號尚
      在營業時間中之雜貨店內，趁無人注意之際，徒手竊取丙○○所有諾基亞廠牌
      型號八二五０之行動電話一具（價值約四千元），得手後並予出售，所得花用
      殆盡。
（三）同年七月五日十二時許，戊○○假借購物之名，進入位於彰化縣花壇鄉○○村
      ○○路三０六號壬○○所經營之便利商店內，趁機竊取青箭牌口香糖三條（價
      值約三十元），得手後供己食用。
（四）同年七月九日十五時許，戊○○趁居住於其祖母位於宜蘭縣南澳鄉碧候村自治
      巷八號住處之便，在其表弟王義帆之房間內，徒手竊取甲○○所有之電子辭典
      二台（價值約五千元）及辛○○所有由甲○○使用中之隨身碟一支（價值約二
      千元）。
（五）同年七月十一日凌晨一時許，戊○○因見友人子○○、楊進宗所共同承租位於
      彰化縣彰化市○○里○○街一六五巷六五號之大門未上鎖，即趁無人注意之際
      ，侵入住宅內，徒手竊取子○○所有之ＭＯＴＯＲＯＬＡ牌行動電話一具（價
      值約三千元）、水波金項鍊及金戒指一組（內含項鍊一條、戒指三只，價值約
      三千元）、美國運通銀行提款卡一張，得手後，坐在上址一樓沙發休息。
（六）同年七月十二日凌晨四時四十五分許，戊○○趁癸○○位於彰化縣花壇鄉○○
      街一八三巷四十號住處大門未鎖之際，侵入其內徒手竊取癸○○所有黑色皮包
      一只（內有現金七千元、身分證、駕照、健保卡、行照、中國商銀、玉山銀行
      、國泰世華銀行之信用卡三張及郵局、彰化銀行金融卡各一張），得手後，現
      金花用殆盡，其餘之證件、金融卡、信用卡等物品，則攜往彰化縣花壇鄉福安
      宮對面公園焚毀。
（七）同年七月十七日十六時許，戊○○前往彰化縣花壇鄉○○路十一號之皮革工廠
      訪友，竟趁無人注意之際，徒手竊取丁○○所有置放於工廠染料桶上ＯＫＷＡ
      Ｐ牌行動電話一具（價值約一萬元），得手後予以出售，所得並花用殆盡。
（八）同九十三年七月底某日日間，戊○○見位於彰化縣花壇鄉○○街一八三巷六十
      二號庚○○住處大門未上鎖之便，趁機進入後竊取庚○○所有之新力牌數位光
碟機（ＤＶＤ）一台（價值約四千元），得手予以出售，得款二千元業已花用
      殆盡。
（九）同年八月十日二十二時許，戊○○假借購物之名，進入位於彰化縣花壇鄉○○
      路○段二○二號林淑玲所看管之便利商店內，趁機竊取漫畫一本（價值約一百
      元）得手。
（十）同年八月十四日上午九時二十七分許，戊○○假借購物之名，進入彰化縣花壇
      鄉○○路○段二○二號之統一超商店內，趁店員乙○○不注意之際，徒手自貨
      架上竊取手錶一只及棒球帽一頂。復於翌日凌晨二時五分許，戊○○再次前往
      上開便利商店，以相同方式，竊取手電筒一支，得手後均供己使用（上開物品
      價值約一千一百四十九元）。
      嗣於同年七月十一日凌晨二時許鐘國榮、楊進宗返家後，子○○發現其所有之
　　　上開物品遭竊，經當場詢問戊○○，其卻否認涉案，直至同日上午十一時許，
　　　子○○復發現其所有之美國運通銀行提款卡一張被丟棄在一樓客廳桌上，而楊
　　　進宗又在戊○○之背包內發現子○○失竊之上開行動電話一具，經詢問戊○○
　　　是否有竊取之行為，戊○○仍不回答，子○○遂報警處理，並當場在戊○○之
　　　背包內查獲子○○所失竊之其他物品，並循線至戊○○位於彰化縣花壇鄉○○
　　　村○○街一八三巷三十二號住處，起獲甲○○所有之電子辭典二台及辛○○所
　　　有之隨身碟一支；同年八月十八日十七時二十分許，戊○○因攜帶其自彰化縣
　　　花壇鄉○○路○段二○二號統一超商店內竊得之手錶一只及手電筒一支，在其
　　　上揭住處前為警發覺可疑而加盤查，經其供述，始陸續查悉其餘竊盜犯行。
二、案經彰化縣警察局彰化分局報請臺灣彰化地方法院檢察署檢察官偵查起訴及移送
    併辦暨本院依職權調卷併案審理。
    理  由
一、右揭犯罪事實，業據被告戊○○於本院審理時坦承不諱，核與事實欄所述之被害
    人己○○、丙○○、壬○○、甲○○、辛○○、癸○○、丁○○、庚○○等於警
    詢中，子○○於警、偵訊中分別指訴綦詳，復經證人即如事實欄一之（九）、（
    十）所示便利商店之店員林淑玲、乙○○及如事實欄一之（五）所示之證人楊進
    宗等於警詢中證述無訛，此外，並有被害人子○○、甲○○、辛○○、證人乙○○等分別立具之贓物認領保管單共四紙、竊案現場或失竊物品等照片共十五幀等
    附卷可稽，並有如事實欄一之（十）統一超商九十三年八月十四日、十五日之監
    視光碟片一片等扣案可佐，本案事證至臻明確，被告犯行，洵堪認定。
二、核被告所為，如事實欄一之（一）、（五）、（六）所為，係犯刑法第三百二十
    一條第一項第一款之夜間侵入住宅竊盜罪，其餘部分則係犯刑法第三百二十條第
    一項之普通竊盜罪。被告先後多次竊盜之犯行，均時間緊接，所犯又係構成要件
    相同之罪名，顯各係基於概括犯意反覆為之，皆為連續犯，應依刑法第五十六條
    之規定，論以情節較重之夜間侵入住宅竊盜罪處斷，並加重其刑。又如事實欄一
    之（五）以外之竊盜犯行（即臺灣彰化地方法院檢察署九十三年度偵字第六一九
    ０號移送併辦暨本院依職權調卷之同署九十三年度偵字第六八五九、六六０四號
    部分），雖未據起訴，然因前揭部分與起訴書業經起訴部分，具連續犯之裁判上
    一罪關係，為起訴效力所及，基於審判不可分，本院自應併予審酌。爰審酌被告
    之品行、犯罪之動機、目的、手段、竊盜之次數暨所竊財物之價值、所生危害及
    其犯罪後態度良好坦承犯行等一切情狀，量處如主文所示之刑，以資懲儆。
據上論斷，應依刑事訴訟法第二百七十三條之一第一項、第二百九十九條第一項前段
，刑法第五十六條、第三百二十一條第一項第一款，判決如主文。
本案經檢察官賴志盛到庭執行職務。
中　　　華　　　民　　　國　　　九十三　　　年　　　十　　　月　　六　　日
                                臺灣彰化地方法院刑事第二庭
                                    法      官  王義閔
右正本證明與原本無異。
如不服本判決，應於判決送達後十日內，向本院提出上訴狀( 須附繕本 )。
                                      法院書記官  詹國立
中　　　華　　　民　　　國　　　九十三　　　年　　　十　　　月　　六　　日
